# 各项履约义务的价格分摊

提问人：sisisiminglei 时间：2020-11-29 22:11:00
陈版 您好 请教您一下 我们客户是汽车4S店经销商 在卖新车时会提供贴膜、安装座椅皮套和脚垫等装潢服务 这个过程中会赠送维修券、汽车保养券 客户认为这个券是针对装潢业务赠送的 赠券与装潢业务作为两个履约义务分摊装潢业务交易价格 提出的理由为：（ 1 ）他们从来不单独销售新车 也就是所谓的裸车 因为裸车单独销售是亏损的（ 2 ）即使单独销售裸车 也不会赠券 除非客户同意提高整车销售价格 （ 3 ）裸车一般来说都是需要装潢的 公司只会在整车和装潢业务整体不亏损的情况下才会开展这个业务 因装潢业务本身毛利较高 才赠券 请教陈版 客户的说法是否有说服力 赠券公允价值的确定可以只在装潢和赠券两个业务之间分摊确定吗？是否需要在新车、装潢、赠券三项业务中分摊 感觉客户的说法也有道理

回答人：chenyiwei
被审计单位的该项意见可能有一定合理性，建议考虑行业内对此问题的通常处理和做法，例如是否仅因提供装潢服务而赠券，只提供其他服务或者只卖裸车则不赠券。